# 非货币交换-为了避税引起的收入时点确认问题的思考

提问人：在下周树人 时间：2017-02-08 21:36:58
A公司是做立体车库的，跟房产商谈好，给一个小区配多少车库，然后房产商用多少套房子来交换，但是A公司为了避免二手房交易税，就没签合同（房产商已经签好，A公司留白）， 这样A公司找到下家的时候就直接签上别人的名字就完事了，但我总感觉这样有风险， 业务部门这样做好像也有道理，但是财务方面，A公司应该什么时候才确认收入呢？ 是拿到这合同就可以确认收入呢，还是要找到下家把房子转手了才能确认收入呢？

回答人：chenyiwei
A公司应在所销售的立体车库设备安装调试完成并通过验收时确认收入，收入的金额依据合同约定的房屋于收入确认日的公允价值确定。后续房产实际对外出售的价款与其初始确认日入账价值之间的差额调整营业外收支。